【裁判字號】    89,易,310
【裁判日期】    890504
【裁判案由】    竊盜
【裁判全文】
台灣台中地方法院刑事判決                          八十九年度易字第三一號
    公  訴  人  台灣台中地方法院檢察署檢察官
    被      告  丁○○
右列被告因竊盜案件，經檢察官提起公訴（八十八年度偵字第二三八○九號、八十八
年度偵字第二四四八一號），本院判決如左：
    主  文
丁○○連續攜帶兇器竊盜，累犯，處有期徒刑壹年，扣案之T型起子壹支沒收；又行
使偽造特許證，足以生損害於公眾及他人，累犯，處有期徒刑肆月。應執行有期徒刑
壹年貳月，扣案之T型起子壹支沒收。
其餘被訴毀損、公然侮辱部分公訴不受理。
    事  實
一、丁○○曾因贓物案件，於民國八十八年九月二十五日經法院判處有期徒刑五月確
    定，並於八十八年十月二十八日易科罰金執行完畢；猶不知悔改，復基於意圖為
    自己不法所有之概括犯意，先於八十八年十二月二日下午九時許，持其所有足供
    兇器使用之T型起子，在台中市○○區○○路三十六號前，竊取戊○○所有X六-
    二四三六號自小客車，復於八十八年十二月九日上午十時三十分許，以前述之方
    式，在台北市萬華區華中公園內，竊取甲○○所有BY-六六六一號自小客車。丁
    ○○復將X六-二四三六號自小客車售予「郭淑媚」 (郭淑媚部分由檢察官另案偵
    辦)之成年女子販賣轉售。又為避免駕乘贓車為警查獲，而將BY-六六六一號自小
    客車交由該郭姓女子另行懸掛偽造之NT-八八一六號車牌 (原車主為乙○○)後，
    交予丁○○供作為代步工具使用，足以生損害於監理機關車輛管理之正確性及
    NT-八八一六號車牌車輛之所有人。嗣於八十八年十二月十三日下午八時許，丁
    ○○駕駛BY-六六六一號自小客車，途經台中市○○路○段與黎明東街口間為警
    查獲，並自車內扣得T型起子及海洛因壹包含袋重二點三公克、安非他命壹包含
    袋重一點六公克 (毒品部分由檢察官另案偵辦)，並循線扣得X六-二四三六號自
    小客車。
二、案經台中市警察局第四分局報告台中地方法院檢察署檢察官偵查起訴。
    理  由
甲、有罪部分：
  一、訊據被告丁○○除對於行使偽造特許證 (汽車牌照)之犯行否認外，其餘供承
      不諱，核與被害人戊○○、甲○○指述失竊情節相符，並有贓物認領保管條、
      車輛竊盜車牌失竊資料個別查詢報表各二紙在卷可稽及扣案之T型起子一支可
      資佐證，被告竊盜部分，事證明確，犯行堪以認定。另被告雖辯稱：偽造之車
      牌都是郭淑媚掛好交給我，我不知道車牌是偽造的。惟查：證人即NT-八八一
      六號車牌之所有人乙○○於警訊中證述：前揭號碼之車牌仍掛於原車上使用，
      並未失竊，則前述NT-八八一六號車牌應均屬偽造者無誤。復按刑法上之故意
      ，非僅指直接故意，尚包含間接故意 (未必故意)，所謂之間接故意係指行為
      人對於構成犯罪事實，預見其發生而其發生並不違反其本意者而言，刑法第十
      三條第二項定有明文。查被告既竊取BY-六六六一號自小客車在先，後為避免
      駕乘之際為警方查緝，而將該車交由郭淑媚懸掛NT-八八一六號車牌以逃避警
      方之追緝，衡之常情其當有預見該車牌為偽造，且郭淑媚將該車懸掛偽造之車
      牌交由其使用亦不違反其本意。況被告於警訊亦供承知悉該車牌係偽造，是被
      告所辯顯係飾卸之詞，不足採信，被告行使偽造特許證之犯行，事證明確，亦
      堪以認定。
  二、扣案之T型起子，前端被削成扁平尖形，無論被告主觀上是否旨在行兇仰僅為
      便利行竊，然客觀上顯具有行兇之危險性，自屬兇器之一種；又汽車牌照為行
      車之許可憑證，為刑法第二百十二條所稱之特許證。故核被告所為係犯刑法第
      三百二十一條第一項第三款之攜帶兇器竊盜罪及刑法第二百十六條、第二百十
      二條之行使偽造特種文書罪。被告先後兩次攜帶兇器竊盜之犯行，時間緊接，
      觸犯構成要件相同之罪，顯係基於概括犯意為之，為連續犯，依刑法第五十六
      條之規定，以一罪論，並加重其刑。又被告曾因贓物案件，於八十八年九月二
      十五日經法院判處有期徒刑五月確定，並於八十八年十月二十八日易科罰金執
      行完畢，有台灣台中地方法院檢察署刑案資料查註紀錄表一紙在卷足參，其於
      五年內再犯本件有期徒刑以上之二罪，均為累犯，應依刑法第四十七條之規定
      ，加重其刑，竊盜罪部分並遞加之。又被告所犯上開二罪間，犯意各別，行為
      互殊，應予分論併罰。爰審酌被告之品行、犯罪之動機、手段、所生危害及自
      小客車已為被害人領回及犯罪後尚能坦承犯行等一切情狀，分別量處如主文第
      一項所示之刑，並定其應執行之刑。扣案之T型起子為被告所有供犯罪所用之
      物，業據被告於警訊及偵查時供述在卷，應依法宣告沒收。另偽造之車牌號碼
      ：NT-八八一六號、Y六-一五七二號各兩面，被告否認為其所有，又非違禁物
      ，爰不為沒收之諭知。
  三、公訴意旨另以：丁○○將竊取之X六-二四三六號自小客車交予「郭淑媚」之成
      年女子販售，該郭姓女子為避人耳目則偽造Y六-一五七二號車牌 (原車主己○
      ○)交予丁○○使用，將Y六-一五七二號車牌則改懸掛於X六-二四三六號車上
      供出售圖利，因認被告丁○○對此涉有行使偽造特種文書罪嫌。訊據被告堅詞
      否認，辯稱：其竊取之X六-二四三六號自小客車，交由郭淑媚出售圖利，車牌
      是郭淑媚掛上去的等語。按犯罪事實應依證據認定之，無證據不得推定其犯罪
      事實，刑事訴訟法第一百五十四條定有明文。查公訴人雖認被告此部分涉有行
      使偽造特種文書之犯行，然為被告否認，公訴人亦無舉證證明被告犯行，本院
      復查無其他證據證明被告確有公訴人所指此部分之犯行，揆諸前揭法條，既無
      積極證據證明被告有此犯行，即不得推定其有此犯罪事實，然公訴意旨認此部
      分與前揭論罪科刑之行使偽造特種文書罪為單純一罪，爰不另為無罪之諭知。
乙、公訴不受理部分
  一、公訴意旨略以：丁○○於八十八年十月十一日下午十六時許在友人丙○○所有
      台中市○○路一六八巷七號十三樓之二之大樓地下室四樓停車場內，竟持紅色
      油漆，對丙○○所有X二-二○九六號自小客車噴上妓女字眼多處而公然侮辱丙
      ○○，且毀損該車致生損害於丙○○。
  二、按告訴乃論之罪，告訴人於第一審辯論終結前得撤回其告訴，又告訴經撤回者
      ，應諭知不受理之判決，刑事訴訟法第二百三十八條第一項、第三百零三條第
      三款定有明文。
  三、查本件告訴人丙○○告訴被告毀損案件，起訴書認係犯刑法第三百五十四條之
      毀損罪及三百零九條第一項之公然侮辱罪。而依同法第三百五十七條、第三百
      十四條之規定，同法第三百五十四條之毀損罪及第三百零九條第一項之公然侮
      辱罪須告訴乃論。茲據告訴人於第一審言詞辯論終結前撤回毀損與公然侮辱之
      告訴，依照上開說明，就毀損罪及公然侮辱部分，均應為諭知不受理之判決。
據上論斷，應依刑事訴訟法第二百九十九條第一項前段、第三百零三條第三款、刑法
第五十六條、第三百二十一條第三款、第二百十六條、第二百十二條、第五十一條第
五款、第四十七條、第三十八條第一項第二款、罰金罰鍰提高標準條例第一條前段，
判決如主文。
本案經檢察官李月治到庭執行職務。
中      華      民      國      八十九    年      五    月      四      日
        臺灣臺中地方法院刑事第四庭
                                    法  官    蕭  志  鋒
右正本證明與原本無異。
如不服本判決，應於判決送達後十日內向本院提出上訴狀，上訴於臺灣高等法院臺中
分院( 須附繕本 )。
                                    書記官
中      華      民      國      八十九    年      五    月      五      日
附錄本案論罪科刑法條全文：
刑法第三百二十一條：
犯竊盜罪而有左例情形之一者，處六月以上、五年以下有期徒刑：
  一、於夜間侵入住宅或有人居住之建築物、船艦，或隱匿其內而犯之者。
  二、毀越門扇、牆垣或其他安全設備而犯之者。
  三、攜帶兇器而犯之者。
  四、結夥三人以上而犯之者。
  五、乘火災、水災或其他災害之際而犯之者。
  六、在車站或埠頭而犯之者。
前項之未遂犯罰之。
刑法第二百十六條：
行使第二百十條至第二百二十五條之文書者，依偽造、變造文書或登載不實事項之規
定處斷。
刑法第二百十二條：
偽造、變造護照、旅券、免許證、特許證及關於品行、能力、服務或其他相類之證書
、介紹書，足以生損害於公眾或他人者，處一年以下有期徒刑、拘役或三百元以下罰
金。


司法院資訊處製作；財團法人民間司法改革基金會備份。
